【裁判字號】    89,訴,775
【裁判日期】    890809
【裁判案由】    毒品危害防制條例
【裁判全文】
臺灣桃園地方法院刑事判決                          八十九年度訴字第七七五號
    公  訴  人  臺灣桃園地方法院檢察署檢察官
    被      告  丙○○
    指定辯護人  本院公設辯護人  丁○○
右列被告因違反麻醉藥品管理條例案件，經檢察官提起公訴（八十九年度偵字第七四
八二號），本院判決如左：
        主  文
丙○○連續非法販賣化學合成麻醉藥品，累犯，處有期徒刑伍年陸月。
販賣安非他命所得共新台幣玖仟元沒收。
        事  實
一、丙○○曾於民國八十六年間因違反麻醉藥品管理條例，經臺灣板橋地方法院於八
    十六年十一月十八日判處有期徒刑三月確定，甫於八十七年二月九日執行完畢，
    猶不知悔改，復基於販賣化學合成麻醉藥品安非他命牟利之概括犯意，先於八十
    七年三月初，因向乙○○借款新台幣（下同）四千元無力償還，乃在台北市○○
    區○○路某泡沫紅茶店，將安非他命交予乙○○，以抵償前開借款；又於八十七
    年三月底，在台北市○○區○○路之「紫陽加油站」，賣三千元之安非他命予乙
    ○○；再於八十七年四月底，在台北市○○○路、基隆路口，賣二千元之安非他
    命予乙○○。嗣因丙○○曾向李弘吉借0000000000號之行動電話與乙
    ○○連繫買賣安非他命之事，乙○○乃於八十七年五月十三日下午五時五十分許
    打該支行動電話欲連絡丙○○，因該支行動電話於該時係在李弘吉掌握中，李弘
    吉乃接獲該通電話，其向乙○○表示爾後要買安非他命可以直接找伊，並與乙○
    ○約定於該日晚間六時卅分許，在台北市中山區○○○路、長春路口見面，後又
    改約在台北市中山區○○○路二八六號地下一樓之「漫畫王」見面，嗣警方先於
    該日晚間七時廿分許，在台北市中山區○○○路三一一號前查獲李弘吉（本由臺
    灣臺北地方法院檢察署檢察官併由臺灣高等法院八十七年度上訴字第二一六三號
    審理，後因該院判決上訴駁回而維持臺灣士林地方法院之第一審無罪判決，乃將
    該案退由臺灣臺北地方法院檢察署檢察官另行偵辦中），並查扣李弘吉所有之安
    非他命五包（共計總毛重十．五公克），再於該日晚間八時廿分許，至台北市中
    山區○○○路二八六號地下一樓查獲乙○○，乙○○乃配合警方連絡丙○○之0
    00000000號之扣機，待丙○○回電，乙○○乃與丙○○約定於八十七年
    五月十四日凌晨一時許，在台北縣永和市秀朗國小旁，向丙○○買價值三千元之
    安非他命一包，丙○○應允，然因丙○○手邊一時缺貨，乃空手赴約，而為警逮
    獲，因而販賣未遂。
二、案經臺北市政府警察局中山分局移請臺灣臺北地方法院檢察署呈請臺灣高等法院
    檢察署檢察長令轉臺灣板橋地方法院檢察署再呈請臺灣高等法院檢察署檢察長令
    轉臺灣臺南地方法院檢察署再呈請臺灣高等法院檢察署檢察長令轉臺灣桃園地方
    法院檢察署檢察官偵查起訴。
        理  由
一、訊據被告丙○○矢口否認右開事實，辯稱：伊根本不曾去過台北市○○區○○路
    ，也不曾賣安非他命予乙○○，八十七年五月十四日凌晨伊接到乙○○的電話時
    ，乙○○向伊說要借車錢回家，並說人在秀朗國小附近，伊才會拿一千元去秀朗
    國小預備要借乙○○，豈料一到現場就為警逮捕；李弘吉在警訊時雖指證伊曾賣
    安非他命予乙○○，然伊另外在臺灣臺北地方法院開庭時，李弘吉當庭表示其警
    訊筆錄不實云云。惟查：右開事實非惟業據證人乙○○於警、偵訊時證述明確；
    證人乙○○於警訊時且證稱被告曾以0000000000號之行動電話與伊聯
    絡買賣安非他命，伊於案發日係撥該號電話，欲向被告買安非他命，結果係一綽
    號「阿吉」（即李弘吉）者接到該電話，並向伊表示，以後要買安非他命直接找
    該「阿吉」即可，證人李弘吉則於警訊時供稱伊為警查獲時，身上持有之一張當
    票係因被告欠伊錢，拿給伊一條金項鍊，叫伊去典當，以抵償所欠伊之錢，被告
    拿該項鍊給伊時告訴伊該項鍊係「佳佳」（即乙○○）向被告買安非他命時因無
    現金，拿該項鍊做抵押的，伊之行動電話號碼係0000000000號，伊之
    所以會知道乙○○的呼叫器號碼係0000000000號，係因為被告曾借伊
    之行動電話與乙○○連繫買賣安非他命之事，而案發日乙○○又打該行動電話要
    找被告，適巧被告不在，該電話為伊所接到，在電話中伊才知道該「佳佳」就是
    乙○○等語，由上可知，證人乙○○、李弘吉所證述被告係以李弘吉之0000
    000000號行動電話與乙○○連絡買賣安非他命事宜一節，均互核一致，再
    該二證人為警逮獲後，即分別為警訊問，且該二證人於案發日前均互不相識，亦
    無可能相互勾串，以陷害本案被告。即徵諸被告之警訊筆錄，其亦自承八十七年
    五月十四日凌晨一時許，在永和市秀朗國小旁為警逮獲，係因與乙○○約好，要
    交一包價值三千元之安非他命給乙○○，僅因伊亦沒有買到安非他命，所以趕赴
    秀朗國小就是要告訴乙○○伊亦無買到，此外，被告亦供承曾賣乙○○二次安非
    他命，非惟如是，被告且於八十七年五月廿八日接受檢察官偵訊時表示乙○○本
    是向（伊之）朋友買安非他命，後（伊之）朋友到南部去，交待伊若乙○○要安
    非他命，請伊幫忙調貨給乙○○，伊共幫乙○○調了二次安非他命，可見乙○○
    之上開證言尚非無據，再證人乙○○及被告均於警、偵訊時互承相互間無何仇怨
    ，乙○○亦無無端設詞攀誣之嫌。被告雖於本院翻稱其之警訊筆錄係警員自己亂
    寫的，此非惟業據製作筆錄之警員甲○○到院否認，且亦證稱該筆錄內容均出自
    被告自由意識下之陳述，觀諸該警訊筆錄亦與被告前開於八十七年五月廿八日接
    受檢察官偵訊時之供詞相符，被告尚且於八十八年五月廿五偵訊時再度明確承認
    警訊筆錄均係屬實在，可見被告事後翻異之詞無非係臨訟狡辯之詞，無足可採（
    被告於本院公判庭之大眾得以共識共聞之狀態下，公然指摘足以毀損警方名譽之
    上開不實事項即於公文書上登載不實，自已構成刑法第三百十條第一項之誹謗罪
    ，應由公訴人另行偵查處理）。綜上，由上開各項補強證據均足顯示證人乙○○
    之指證係屬真實，本件事證明確，被告犯行足堪認定。本件事證既明，被告猶聲
    請本院傳訊證人楊大威，核無必要，併此敘明。
二、（一）按於民國八十六年十月卅日三讀通過之毒品危害防制條例，已將之前由麻
    醉藥品管理條例、藥事法及肅清煙毒條例中所規範之所有有害國人身體健康之毒
    品均包攝其內，而區分毒品為三級，統一規定其處罰及觀察勒戒、強制戒治之程
    序，該條例並已於八十七年五月廿日公布，於同年月廿二日起施行，該條例關於
    販賣安非他命（即第二級毒品）之處罰係規定於第四條第二項，其與麻醉藥品管
    理條例第十三條之一第二項第一款之處罰規定相比較，係以後者之處罰較輕，較
    有利於被告，應依刑法第二條第一項但書之規定，適用舊法即麻醉藥品管理條例
    第十三條之一第二項第一款之規定，對被告於毒品危害防制條例施行前之犯行加
    以論科。（二）故核被告所為，其販賣安非他命予乙○○三次之犯行係犯行為時
    麻醉藥品管理條例第十三條之一第二項第一款之販賣化學合成麻醉藥品罪、於八
    十七年五月十四日凌晨一時許，欲販賣安非他命予乙○○之犯行係犯行為時麻醉
    藥品管理條例第十三條之一第三項、第二項第一款之販賣化學合成麻醉藥品未遂
    罪（被告已與乙○○就買賣標的、價格、交付之時間、地點均已達成合意，僅因
    被告一時缺貨而未販賣既遂，自屬已達未遂階段）。被告非法持有安非他命並進
    而販賣，其持有之低度行為，應為販賣之高度行為所吸收，不另論罪。被告先後
    多次販賣安非他命既遂及未遂之犯行，時間緊接，所犯係構成要件相同之罪名，
    顯係基於概括之犯意而為之，為連續犯，應依刑法第五十六條之規定論以較重之
    販賣安非他命既遂罪，並加重其刑。又被告曾於八十六年間因違反麻醉藥品管理
    條例，經臺灣板橋地方法院於八十六年十一月十八日判處有期徒刑三月確定，甫
    於八十七年二月九日執行完畢，此有台灣高等法院被告全國前案紀錄表一紙在卷
    可稽，其於執行完畢後五年以內，再犯本案之罪，係屬累犯，應依刑法第四十七
    條之規定遞加重其刑。爰審酌被告連續販賣安非他命足以嚴重影響國人健康、犯
    後猶飾詞卸責、不知悔悟、反誣指警方公文書登載不實、其販賣安非他命之次數
    及利得等一切情狀，量處如主文所示之宣告刑。被告販賣安非他命之所得共九千
    元，雖未扣案，然既未證明已費失，亦應依刑法第三十八條第一項第三款之規定
    ，宣告沒收；另毒品危害防治條例第十九條第一項雖有因販毒所得之財物應沒收
    ，如全部或一部不能沒收，並應以犯罪人之財產抵償之規定，然本案既經新舊法
    比較結果應適用舊法即麻醉藥品管理條例之相關規定論處，則沒收部分，自應回
    歸普通刑法加以適用，不得逕行適用毒品危害防治條例之上開規定以免割裂適用
    法律，併此敘明。
據上論斷，應依刑事訴訟法第二百九十九條第一項前段，麻醉藥品管理條例第十三條
之一第二項第一款，刑法第二條第一項但書、第十一條前段、第五十六條、第四十七
條、第三十八條第一項第三款，判決如主文。
本案經檢察官魏雯祈到庭執行職務
中      華      民      國      八十九    年      八      月    九      日
                                臺灣桃園地方法院刑事第一庭
                                      法  官    曾  雨  明
右正本證明與原本無異。
如不服本判決，應於判決送達後十日內向本院提出上訴狀( 應附繕本 )，上訴於
臺灣高等法院。
                                      書記官    戴  育  萍
中        華        民        國   八十九   年     九     月    十三    日
附論罪科刑依據之法條：
麻醉藥品管理條例第十三條之一第二項第一款
違反前條之規定，其屬於第二條四款之麻醉藥品者，依左列規定處罰：
一、非法輸入、製造、運輸、販賣者，處五年以上有期徒刑，得併科五萬元以下罰金


司法院資訊處製作；財團法人民間司法改革基金會備份。
